臺灣高等法院高雄分院刑事判決　　　　　　　　　　九十一年度上訴字第三九號
　　上訴人即被告　乙○○
右上訴人因偽造文書等案件，不服臺灣高雄甲方法院九十年度訴字第二０三四號中華
民國九十年十二月二十六日第一審判決（起訴案號：臺灣高雄甲方法院檢察署八十九
年度偵字第八五九九號、一０五二四號），提起上訴，本院判決如左：
      主  文
上訴駁回。
      事  實
一、乙○○前曾因妨害自由案件，經法院判處有期徒刑八月確定，於民國八十五年十
    月二十五日執行完畢，仍不知悔改。乙○○與史榮智、吳惠忠（二人均由原審法
    院通緝中）共同基於意圖為自己不法之所有，而偽造信用卡持以刷卡行使，詐取
    物品之犯意聯絡，於八十九年四月十五日上午，由乙○○與史榮智共同前往高雄
    市○○區○○路六十巷二弄一號六樓吳惠忠租住處，提供某不明卡號資料予吳惠
    忠，而由吳惠忠偽造華僑商業銀行卡號：四五六三、一八○一、四三一○、一三
    ○二號之信用卡（原為花旗銀行所發行之信用卡，持卡人姓名：王雲端），及第
    一商業銀行卡號：四五一八、四八○○、一三八四、一二○一號信用卡（原為大
    眾銀行所發行之信用卡，持卡人姓名：黃政賢）各乙張；隨即交予乙○○與史榮
    智，而由史榮智在上開二張信用卡背面偽簽「陳啟榮」之簽名各乙枚，而足生損
    害於王雲端、黃政賢、「陳啟榮」、花旗銀行及大眾銀行。史榮智旋於同（十五
    ）日上午十時多，持該偽造之第一商業銀行信用卡前往高雄縣鳳山市○○路十四
    之三號黃永彬所開設之「彩森電訊科技有限公司（下稱彩森公司）」，刷卡消費
    購買摩托羅拉廠型號三六八八行動電話乙支（價格新台幣一萬九千元），而因該
    偽造之信用卡無法執行刷卡動作，致未能得手；史榮智即向黃永彬稱下午再持信
    用卡前來購買，嗣因銀行得知該無法執行交易之信用卡係屬偽卡，乃緊急通知黃
    永彬注意，黃永彬因而報警處理。迨同日下午四時許，乙○○與史榮智共同持前
    開另一張偽造之華僑商業銀行信用卡，又前往彩森公司，本欲刷卡消費購買行動
    電話二支，然尚未出示偽卡行使時，即為埋伏之員警當場查獲。並自史榮智身上
    扣得上開偽造之華僑商業銀行信用卡乙張，及自乙○○所駕駛之車牌號碼ＸＱ─
    五五七八號自小客車駕駛座上遮陽板內扣得上開偽造之第一商業銀行信用卡乙張
    。嗣於同年四月二十六日下午四時十分許，為警循線在上址吳惠忠租住處搜索扣
    得用以偽造信用卡之筆記型電腦、讀卡機、螢幕機、燒錄機、電腦主機、印表機
    各乙台、側錄機一組、磁片二塊、測試用不明卡片四張、鍵盤乙個等物。
二、案經高雄縣警察局鳳山分局移送台灣高雄甲方法院檢察署檢察官偵查起訴。
      理  由
一、訊據被告乙○○固坦認確有於八十九年四月十五日下午四時許，以車牌號碼ＸＱ
    ─五五七八號自小客車搭載被告史榮智共同前往上址彩森公司，而為警當場查獲
    ，並自被告史榮智身上扣得上開偽造之華僑商業銀行信用卡乙張，及自其所駕駛
    之自小客車駕駛座上遮陽板內扣得上開偽造之第一商業銀行信用卡乙張之事實不
    諱；惟矢口否認有何右揭犯行，辯稱：當日因下雨，史榮智叫我載他前去彩森公
    司，我並不知史榮智欲持偽卡消費，到達後史榮智即下車進入，後因史榮智已進
    入甚久，我才進去該店找尋史榮智，剛找到史榮智時，即為警查獲，當時我並無
    詢問該店老闆黃永彬關於行動電話之事，而扣案之偽造第一商業銀行信用卡，我
    並不知為何在我自小客車內，我於警訊中所稱史榮智曾拿信用卡給我觀看，並稱
    是他撿到的，並非放置在車內之偽卡，當天史榮智並無拿任何信用卡給我觀看或
    交給我，且我從未搭載史榮智前去吳惠忠租住處，自己亦從未去過云云。然查：
（一）、被告乙○○確有於八十九年四月十五日下午近四時許，以車牌號碼ＸＱ─五
        五七八號自小客車搭載被告史榮智共同前往上開彩森公司，而為警當場查獲
        ，並自被告史榮智身上扣得上開偽造之華僑商業銀行信用卡乙張，及自其所
        駕駛之自小客車駕駛座上遮陽板內扣得上開偽造之第一商業銀行信用卡乙張
        之事實，業據被告乙○○於警訊及偵、審時均供承不諱，核與同案被告史榮
        智於警訊及偵查時供述之情節大致相符，並經證人即彩森公司負責人黃永彬
        於警訊及偵查時證稱：下午約三點多時，是史榮智先進來，過了約三分鐘，
        乙○○進來，就一起和史榮智看電話機及問機種，事先史榮智即打電話來說
        他朋友也要買一支等語屬實，復有上開偽造之信用卡二張扣案可證；是此部
        分事實，堪信為真實。
（二）、被告史榮智於警訊及偵查時供稱：於八十九年四月十五日下午四時許，為警
        查獲之偽造華僑商業銀行卡號：四五六三、一八○一、四三一○、一三○二
        號及偽造第一商業銀行卡號：四五一八、四八○○、一三八四、一二○一號
        信用卡各乙張，是經由乙○○介紹，並由乙○○與伊於該（十五）日上午十
        時許，共同前去高雄市○○區○○路六十巷二弄一號六樓吳惠忠租住處，向
        吳惠忠拿取上開二張偽造之信用卡，以為購物及借錢所用，事後再與吳惠忠
        結算報酬，而伊於是（十五）日上午十時多，即持上開偽造之第一商業銀行
        信用卡，前往高雄縣鳳山市○○路十四之三號「彩森公司」，刷卡消費購買
        行動電話，因該卡被拒絕交易，而未能成功，伊即向該店人員表示下午再來
        等語；被告吳惠忠於警訊及偵查時供述：於八十九年四月十五日由乙○○與
        伊聯絡，後與史榮智共同前來伊上址租住處，由史榮智提供所謂會員卡及資
        料予伊，請伊幫他們燒錄進磁卡內，他們就在上址中庭內等候，待伊燒錄完
        成後，即拿下去交予他們等語；並經證人即彩森公司負責人黃永彬於警訊及
        偵查時證稱：於八十九年四月十五日上午十時許，被告史榮智持上開偽造之
        第一商業銀行信用卡，背面簽有「陳啟榮」姓名，前來伊店內欲刷卡消費，
  以購買摩托羅拉廠型號三六八八行動電話乙支，價值一萬九千元，因被告史
        榮智所持上開信用卡無法執行刷卡，並經銀行來電告知伊該信用卡係偽卡，
        伊即將上開信用卡返還被告史榮智，：：：是（十五）日下午三時多許，被
        告史榮智先進入店內，：：：被告乙○○進來，即與被告史榮智一起看行動
        電話及向伊詢問機種，事先被告史榮智有打電話予伊，稱其與朋友也要購買
        乙支行動電話，講了約五分鐘左右，即為埋伏之警察查獲等語甚詳；另證人
        即上開被偽造之華僑商業銀行信用卡（原為花旗銀行所發行之信用卡）持卡
        人王雲端於警訊時證述：卡號：四五六三、一八○一、四三一○、一三○二
        號信用卡，係伊向花旗銀行所申請核發行，伊從未遺失過該信用卡，且伊並
        無向華僑商業銀行申請過信用卡，後經花旗銀行通知伊該信用卡有遭盜之情
        事，請伊將信用卡寄回花旗銀行換發新卡等語，及證人即上開被偽造之第一
        商業銀行信用卡（原為大眾銀行所發行之信用卡）持卡人黃政賢於警訊時證
        陳：卡號：四五一八、四八○○、一三八四、一二○一號信用卡，係伊向大
        眾銀行所申請核發，伊並不認識被告史榮智或「陳啟榮」，後大眾銀行有通
        知伊該信用卡不能再使用，要補發新卡等語明確，且有高雄縣警察局執行逕
        行搜索結果報告書乙紙、八十九年四月二十六日執行搜索報告及搜索扣押證
        明筆錄各乙紙附卷可稽，及上開偽造之信用卡二張、用以偽造信用卡之筆記
        型電腦、讀卡機、螢幕機、燒錄機、電腦主機、印表機各乙台、側錄機一組
        、磁片二塊、測試用不明卡片四張、鍵盤乙個等物扣案可資佐證。而經核上
        述事證可知，於八十九年四月十五日，被告乙○○應與史榮智、吳惠忠共同
        基於偽造私文書後加以行使，並意圖為自己不法所有之詐欺取財犯意聯絡，
        由被告乙○○與史榮智共同前往上開被告吳惠忠租住處，而由吳惠忠偽造上
        開二張信用卡，後於同（十五）日上午十時多及下午四時許，先後由共同被
        告史榮智及被告乙○○與史榮智持上開偽造之第一商業銀行或華僑商業銀行
        信用卡，前往彩森公司，欲刷卡消費購買行動電話未得逞或尚未刷卡購物即
        被查獲等情，堪予認定。
（三）、被告乙○○於警、偵訊時辯稱：於八十九年四月十五日下午四時許，在高雄
        縣鳳山市○○路與光復路口為警自史榮智皮包查獲偽造華僑商業銀行卡號：
        四五六三、一八○一、四三一○、一三○二號，及自伊自小客車內查獲偽造
        第一商業銀行卡號：四五一八、四八○○、一三八四、一二○一號信用卡各
        乙張，均為史榮智所有，而於伊自小客車查獲偽造之信用卡，係史榮智交予
        伊觀看，伊看該信用卡沒有用，所以就隨手放置在自小客車之遮陽板內，史
        榮智向伊稱這二張信用卡均係其所撿得，交予伊看時，背面已簽署「陳啟榮
        」姓名，當日係因史榮智欲前往上開彩森公司購物，而叫伊載他過去，伊並
        不知上開二張信用卡均係偽造的，當天伊僅向該店老闆黃永彬詢問行動電話
        殼子，並無詢問行動電話及機種，而伊曾載史榮智前去上址吳惠忠租住處樓
        下，伊並不知史榮智到吳惠忠租住處做何事云云；復於本院審理時更改口辯
        稱：當天史榮智並無拿任何信用卡給我觀看或交給我，且我從未搭載史榮智
        前去吳惠忠租住處，自己亦從未去過云云；綜其前後辯詞閃爍其情、反覆不
        一，已難信為真實：徵之吳惠忠於偵查中供稱：當時是乙○○和史榮智一起
        過來，史榮智拿卡片給我，在我住處中庭，我拿上去燒錄再拿下來給他等語
  ，及警訊中供稱：史榮智及乙○○都撥我的行動電話跟我聯絡的；是史榮智
        和乙○○自己提供所謂會員卡的資料給我的，請我錄進磁卡裡面；當初是由
        乙○○跟我聯絡的等語，及史榮智供述被查獲經過等情，堪認被告乙○○前
        開所辯顯係卸責之詞，不足採信。是被告乙○○上開犯行，事證明確，犯行
        洵堪認定。
二、按信用卡背面之電磁紀錄，在信用卡交易之過程，係特約商店與信用卡處理中心
    藉由電腦之連線處理，用以核對該信用卡之有效性及持卡人之同一性所用，是信
    用卡背面之電磁紀錄應屬刑法第二百二十條第二項所稱之準私文書。復在信用卡
    背面簽名欄簽名，單純自形式上觀察，即足以表示信用卡之簽名者，於信用卡有
    效期限內，有效使用該信用卡之辨識及證明，並非依習慣或特約表示一定用意之
    證明，性質上亦屬刑法第二百十條之私文書。核被告乙○○所為，係犯刑法第二
    百十六條、第二百十條之行使偽造私文書罪及第三百三十九條第三項、第一項之
    詐欺取財未遂罪。被告乙○○與被告史榮智及吳惠忠間，就前揭犯行，有犯意之
    聯絡及行為之分擔，均為共同正犯。被告等偽造二張信用卡，係於緊接之時間內
    接續為之，依一般社會健全觀念，在時間差距上各行為之獨立性極為薄弱，難以
    強行分開，在刑法評價上屬單一犯意內之數個接續行為，而為包括之一罪。又被
    告等偽造信用卡準私文書、私文書後，持以行使，偽造準私文書、私文書之低度
    行為，應為行使偽造準私文書、私文書之高度行為所吸收，不另論罪。且其以一
    行使行為，同時行使偽造私文書及準私文書，為想像競合犯，應僅論以一行使偽
    造私文書罪。再被告等已著手於詐欺行為之實施，然未得手（指八十九年四月十
    五日上午十時許之詐欺取財行為；至於同日下午四時許，該次因尚未行使出示詐
    財，尚不成立行使偽造私文書及詐欺取財未遂罪），為未遂犯；公訴人認係既遂
    ，容有誤會。又其行使偽造私文書罪與詐欺取財未遂罪所犯二罪間，有方法目的
    之牽連犯關係，應從重依行使偽造私文書罪處斷。被告行為後，於九十年六月二
    十二日，刑法第二百零一條之一第一、二項雖增列偽造信用卡及行使偽造信用卡
    罪，惟法定刑度均較偽造私文書及行使偽造私文書為重，依刑法第二條第一項但
    書規定，應仍依修正前之偽造私文書或行使偽造私書罪處斷。另被告曾因妨害自
    由案件，經法院判處有期徒刑八月確定，於八十五年十月二十五日執行完畢，有
    台灣高等法院被告全國前案紀錄表可按，其於有期徒刑執行完畢後五年以內再犯
    有期徒刑以上之罪，為累犯，依法加重其刑。
三、原審因依刑法第二條第一項但書、第二十八條、第二百十六條、第二百十條、第
    二百二十條第二項、第三百三十九條第三項、第一項、第三十八條第一項第二款
    、第五十五條、第四十七條（原判決漏引），罰金罰鍰提高標準條例第一條前段
    規定，並審酌被告之品行不佳，貪圖不法利益，共同偽造信用卡欲以此刷卡購物
    ，嚴重影響金融秩序，犯罪之手段、目的、所生危害，及犯後未坦認犯行等一切
    情狀，量處有期徒刑拾月。另偽造之上開二張信用卡、用以偽造信用卡之筆記型
    電腦、讀卡機、螢幕機、燒錄機、電腦主機、印表機各乙台、側錄機一組、磁片
    二塊、測試用不明卡片（原判決載為信用卡）四張、鍵盤乙個，為被告所有且供
    犯罪所用之物，已如前述，依刑法第三十八條第一項第二款宣告沒收。並敘明上
    開偽造之信用卡二張背面上偽造「陳啟榮」署押二枚，因上開信用卡二張既已宣
    告沒收，自無庸另對背面上偽造之署押為沒收之諭知。認事用法俱無不合，量刑
    亦稱妥適，被告上訴意旨否認犯罪，空言指摘原判決不當，並無可取，為無理由
    ，應予駁回。
據上論結，應依刑事訴訟法第三百六十八條，判決如主文。
本案經檢察官劉文水到庭執行職務。
中    華    民    國     九十一     年       四       月      二十五    日
                              臺灣高等法院高雄分院刑事第七庭
                                  審判長法官  李春昌
                                        法官  黃憲文
                                        法官  莊飛宗
右正本證明與原本無異。
如不服本判決應於收受本判決後十日內向本院提出上訴書狀，其未述上訴理由者，
並得於提起上訴後十日內向本院補提理由書狀（均須按他造當事人之人數附繕本)「
切勿逕送上級法院」。
                                      書記官  林明威
中    華    民    國     九十一     年       四       月     二十六     日
附錄：本判決論罪科刑法條：
刑法第二百十條：
  偽造、變造私文書，足以生損害於公眾或他人者，處五年以下有期徒刑。
刑法第二百十六條：
  行使第二百十條至第二百十五條之文書者，依偽造、變造文書或登載不實事項或使
  登載不實事項之規定處斷。
刑法第二百二十條：
  在紙上或物品上之文字、符號、圖畫、照像，依習慣或特約，足以為表示其用意之
  證明者，關於本章及本章以外之各罪，以文書論。
  錄音、錄影或電磁紀錄，藉機器或電腦之處理所顯示之聲音、影像或符號，足以為
  表示其用意之證明者，亦同。
  稱電磁紀錄，指以電子磁性或其他無法以人之知覺直接認識之方式所製成之紀錄，
  而供電腦處理之用者。
刑法第三百三十九條：
  意圖為自己或第三人不法之所有，以詐術使人將本人或第三人之物交付者，處五年
  以下有期徒刑、拘役或科或併科一千元以下罰金。
  以前項方法得財產上不法之利益或使第三人得之者，亦同。
  前二項之未遂犯罰之。
                                                                        Ｋ
